# 求助陈版主，会计准则选择不恰当，审计报告怎么处理

提问人：rachellei 时间：2023-02-10 16:16:19
陈版主，遇到这样一家外资企业，资产总额、收入等远超适用小企业会计准则的条件，但选择小企业会计准则，因为对于外资股东来说，小企业会计准则能提供足够有用的信息，我们审计报告意见是符合小企业会计准则，然后在其他事项里说明准则适用不当及其理由，是否可行？如果改成企业会计准则，涉及到提坏账，使用权资产等，工作量大还不符合股东要求

回答人：chenyiwei
该企业如果使用小企业会计准则，则属于特殊编制基础，该报表不是法定财务报表，相应地审计报告不是法定审计而是特殊目的审计。
如果采用特殊编制基础财务报表的方式，则审计意见直接表述是否符合该基础，并严格限制用途和分发范围，注明仅限该股东内部参考使用。无需特别提及“准则适用不当”。
在业务约定书中，应明确说明“甲方知晓XX公司的法定财务报表应按照企业会计准则的规定编制，但为了XX目的，XX公司依据小企业会计准则编制了仅供甲方用于XX用途的财务报表，委托乙方对其进行审计”。